臺灣臺北地方法院民事判決　　　　　　　99年度訴字第5238號
原　　　告　　郭芝善
兼法定代理人　郭新蘋
共　　　同
訴訟代理人　　沈以軒律師
複代理人　　　陳宏雯律師
被　　　告　　高琬齊
訴訟代理人　　洪麗莉
　　　　　　　吳錦隆
上列當事人間因過失傷害案件，原告提起附帶民事訴訟請求侵權
行為損害賠償事件，經本院刑事庭99年度交附民字第151號裁定
移送前來，本院於中華民國100年6月2日言詞辯論終結，判決如
下：
    主      文
被告應給付原告郭新蘋新臺幣柒萬肆仟陸佰陸拾玖元，及自民國
九十九年八月十一日起至清償日止，按年息百分之五計算之利息
。
被告應給付原告郭芝善新臺幣伍萬壹仟佰玖拾肆元，及自民國
九十九年八月十一日起至清償日止，按年息百分之五計算之利息
。
原告其餘之訴駁回。
訴訟費用由被告負擔五分之一，原告郭芝善負擔五分之一，餘由
原告郭新蘋負擔。
本判決第一項得假執行。但被告以新臺幣柒萬肆仟陸佰陸拾玖元
，為原告郭新蘋預供擔保，得免為假執行。
本判決第二項得假執行。但被告以新臺幣伍萬壹仟佰玖拾肆元
，為原告郭芝善預供擔保，得免為假執行。
原告其餘假執行之聲請駁回。
    事實及理由
壹、程序方面
一、按訴狀送達後，原告不得將原訴變更或追加他訴，但請求之
    基礎事實同一者、擴張或減縮應受判決事項之聲明者，不在
    此限，民事訴訟法第255條第1項第2款、第3款分別定有明文
    。經查，本件原告提起刑事附帶民事訴訟時原以郭新蘋為原
    告，並聲明：「(一)被告應給付原告新臺幣（下同）666,100
    元，及自起訴狀繕本送達之翌日起至清償日止，按年息5%計
    算之利息。(二)願供擔保請准宣告假執行。」（本院99年度交
    附民字第151號卷宗，下稱附民卷，第2頁），嗣於民國100
    年1月13日具狀追加郭芝善為原告，並將訴之聲明變更為：
    「(一)被告應給付原告郭新蘋516,100元，及自起訴狀繕本送
    達之翌日起至清償日止，按年息5%計算之利息。(二)被告應給
    付原告郭芝善150,000元，及自起訴狀繕本送達之翌日起至
    清償日止，按年息5%計算之利息。(三)願供擔保請准宣告假執
    行。」（本院卷第46頁），就追加郭芝善為原告部分，請求
    之基礎事實均係本於同一車禍事故所生之侵權行為損害賠償
    請求權，而原告郭新蘋之請求金額變更部分，核屬減縮應受
    判決事項之聲明，揆諸前揭規定，尚無不合。原告又於100
    年4月20日具狀將原告郭新蘋之請求金額變更為499,449元、
    原告郭芝善之請求金額變更為151,394元（本院卷第115頁）
    ，核屬擴張或減縮應受判決事項之聲明，亦均與上開規定相
    符，合先敘明。
二、次按附帶民事訴訟，經移送或發回、發交於民事庭後，應適
    用民事訴訟法，刑事訴訟法第490條但書定有明文。經查，
    原告郭芝善雖未於刑事訴訟程序中附帶提起民事訴訟，然本
    院刑事庭業於99年8月16日將本件刑事附帶民事訴訟移送於
    本院民事庭，依上開規定，本件刑事附帶民事訴訟即應適用
    民事訴訟法之規定，原告於本件刑事附帶民事訴訟移送於本
    院民事庭後，追加郭芝善為原告，依民事訴訟法第255條第1
    項第2款規定，並無不合，已如前述，原告郭芝善並已就其
    請求金額部分，依民事訴訟法第77條之13規定繳納裁判費，
    是原告郭芝善本件請求自為合法，被告辯稱原告不得於本件
    刑事附帶民事訴訟中追加郭芝善為原告，自非可採。
貳、實體方面
一、原告主張：被告於98年11月14日17時50分許，駕駛車牌號碼
    DH-8281號自小客車（下稱系爭汽車）沿新北市○○區○○
    路由東往西方向行駛，途經新北市○○區○○路與碧潭路口
    時，疏未注意原告郭新蘋所騎乘車牌號碼809-BGX號重型機
    車（下稱系爭機車）附載原告郭芝善，而向右偏行使，致原
    告郭新蘋所騎乘系爭機車之左車身撞及被告所駕駛系爭汽車
    之右車身，原告因而人車倒地，造成原告郭新蘋受有左肘、
    左臀、左膝及左踝多處挫擦傷之傷害，被告上開過失傷害之
    行為，業經本院刑事庭於99年8月16日以99年度交易字第398
    號刑事判決，認定被告過失傷害人，判處拘役40日，得易科
    罰金確定，而原告郭芝善亦因本件車禍事故受有頭皮挫傷及
    左腳表淺損傷之傷害。又原告郭新蘋因本件車禍事故受有下
    列損害：(一)醫療費用3,029元。(二)不能工作損失40,000元：
    原告郭新蘋白天於格林工作室任職美容師，晚上於蘭桂坊鋼
    琴酒店擔任業績幹部，每月薪資約120,000元，因本件車禍
    事故，而須休養10日，每日約4,000元薪資，故被告應賠償
    其不能工作損失40,000元。(三)交通費用3,120元：原告因本
    件車禍事故須每日至醫院換藥，且因行動不便，就醫往返均
    需搭乘計程車，自98年11月15日至98年11月20日計程車車資
    共3,120元。(四)系爭機車修理費用3,300元。(五)玉鐲損失300,
    000元：本件車禍事故發生時，原告郭新蘋手上配戴玉鐲，
    該玉鐲係原告郭新蘋於16年前以800,000元購買，因被告之
    過失傷害行為，致該玉鐲斷裂、毀損，原告郭新蘋自得請求
    被告賠償該玉鐲損害300,000元。(六)精神慰撫金150,000元：
    因本次車禍事故，造成原告郭新蘋受有精神上之驚嚇與恐懼
    ，故請求被告賠償精神慰撫金150,000元；而原告郭芝善因
    本件車禍事故亦受有下列損害：(一)醫療費用1,394元。(二)精
    神慰撫金150,000元。綜上，原告因被告之過失傷害行為，
    總計受有上開損害，而被告之過失傷害行為與原告之損害結
    果間，具有相當因果關係，被告自應負侵權行為損害賠償責
    任，爰依民法第184條第1項前段、第195條第1項前段規定，
    提起本件刑事附帶民事訴訟。並聲明：(一)被告應給付原告郭
    新蘋499,449元，及自起訴狀繕本送達之翌日起至清償日止
    ，按年息5%計算之利息。(二)被告應給付原告郭芝善151,394
    元，及自起訴狀繕本送達之翌日起至清償日止，按年息5%計
    算之利息。(三)願供擔保請准宣告假執行。
二、被告則以：被告就於98年11月14日過失傷害原告並不爭執，
    惟對於原告所請求之損害賠償金額抗辯如下：(一)醫療費用部
    分：原告郭新蘋於98年11月14日之醫療單據，其中診斷證明
    書應申請一份即可，而乙種診斷書僅需100元，故其中1,030
    元原告郭新蘋不得請求，又98年12月1日醫療單據140元，當
    日並無醫療，故原告郭新蘋亦不得請求。(二)工作收入減少之
    損失：原告郭新蘋並未提出證明其為蘭桂坊鋼琴酒店之員工
    ，況且原告郭新蘋所受之傷害並無不能工作之情事，是原告
    郭新蘋該項請求無理由。(三)交通費用：原告郭新蘋請求之計
    程車車資共計3,120元，惟其中1,730元並非就醫所支出之費
    用，自不得請求被告賠償。(四)玉鐲損失：原告郭新蘋請求之
    金額顯屬過高。(五)精神慰撫金：原告所受之傷害，僅需修養
    幾天即可復原，故原告所請求精神慰撫金之金額顯然過高。
    再者，原告郭新蘋於98年12月29日始領得普通重型機車駕駛
    執照，故於本次車禍事故發生時即98年11月14日，原告郭新
    蘋並無普通重型機車駕駛執照，卻仍騎乘重型機車，是原告
    郭新蘋就本次車禍事故亦須負與有過失責任，而原告郭芝善
    依民法第224條之規定，需同負與有過失責任等語，資為抗
    辯。並聲明：(一)原告之訴及假執行聲請均駁回。(二)願供擔保
    請准宣告免假執行。
三、兩造不爭執事項：
  (一)被告於98年11月14日17時50分許，駕駛系爭汽車沿新北市○
    ○區○○路由東往西方向行駛，途經新北市○○區○○路與
    碧潭路口時，疏未注意原告郭新蘋所騎乘系爭機車附載原告
    郭芝善，而向右偏行駛，致原告郭新蘋所騎乘系爭機車之左
    車身撞及被告所駕駛系爭汽車之右車身，原告因而人車倒地
    ，造成原告郭新蘋受有左肘、左臀、左膝及左踝多處挫擦傷
    之傷害，原告郭芝善則受有頭皮挫傷及左腳表淺損傷之傷害
    （本院99年度店調字第171號卷，下稱調解卷，第2、3頁、
    本院卷第49頁）。
  (二)被告因本件車禍事故，經臺灣臺北地方法院檢察署以99年度
    偵字第10457號提起公訴，並經本院於99年8月16日以99年度
    交易字第398號刑事判決，判處被告過失傷害罪處拘役40日
    ，得易科罰金確定（調解卷第2、3頁）。
四、得心證之理由：
    本件原告主張被告於98年11月14日駕駛自小客車時，疏未注
    意原告郭新蘋所騎乘之系爭機車，而向右偏行使，致原告郭
    新蘋所騎乘系爭機車之左車身撞及被告所駕駛系爭汽車之右
    車身，原告因而人車倒地，並受有上開傷害，被告自應負侵
    權行為損害賠償責任，被告雖不否認應負侵權行為損害賠償
    責任，惟對於原告請求金額則有所爭執，並以前詞置辯，是
    本件所應審究者為：(一)被告對於本件車禍之發生是否應負侵
    權行為損害賠償責任？(二)原告主張以下各項損害賠償之數額
    ，是否有據？1.原告郭新蘋部分：醫療費用4,423元。
    不能工作之損失40,000元。交通費3,120元。機車修理
    費3,300元。玉鐲損失300,000元。精神撫慰金150,000
    元。2.原告郭芝善部分：醫療費用1,394元。2.精神撫
    慰金150,000元。(三)原告就本件車禍事故之發生是否與有過
    失？茲分別論述如下：
  (一)被告因過失不法侵害原告權利，對於本件車禍之發生應負侵
    權行為損害賠償責任：
    按因故意或過失不法侵害他人之權利者，負損害賠償責任；
    汽車、機車或其他非因軌道行使之動力車輛，在使用中加損
    害於他人者，駕駛人應因賠償因此所生之損害，民法第184
    條第1項前段、第191條之2前段分別定有明文。經查，原告
    主張其因被告之過失傷害行為，致受有上開傷害之事實，業
    據其提出診斷證明書為證，並經本院刑事庭以99年度交易字
    第398號刑事判決認定被告過失傷害，判處拘役40日，得易
    科罰金確定，業據本院依職權調取上開刑事卷宗查閱屬實，
    亦為被告所不否認，則被告上開行為，顯已不法過失侵害原
    告之權利，而被告之過失傷害行為與原告之傷害結果間，亦
    有相當因果關係，則原告請求被告應依侵權行為法律關係負
    損害賠償之責，即屬有據。
  (二)被告因本件車禍事故共計應賠償原告郭新蘋74,669元、原告
    郭芝善51,394元，至原告逾此範圍之請求，即屬無據：
  1.次按不法侵害他人之身體或健康者，對於被害人因此喪失或
    減少勞動能力或增加生活上之需要時，應負損害賠償責任；
    不法侵害他人之身體、健康、名譽、自由、信用、隱私、貞
    操，或不法侵害其他人格法益而情節重大者，被害人雖非財
    產上之損害，亦得請求賠償相當之金額，民法第193條第1項
    、第195條第1項前段分別定有明文。而精神慰撫金之多寡，
    應斟酌雙方之身分、地位、資力與加害程度，及其他各種情
    形核定相當之數額，該金額是否相當，自應依實際加害情形
    與被害人所受之痛苦及雙方之身分、地位、經濟狀況等關係
    決定之，最高法院51年台上字第223號判例意旨可資參照。
    又損害賠償之債，以有損害之發生及有責任原因之事實，並
    二者之間，有相當因果關係為成立要件。故原告所主張損害
    賠償之債，如不合於此項成立要件者，即難謂有損害賠償請
    求權存在，最高法院48年台上字第481號判例亦可參照。茲
    就原告請求各項賠償項目及金額，逐項審酌如下：
  2.原告郭新蘋部分：
  醫療費用部分：
    原告主張其因本件車禍事故共支出醫療費用3,029元，業據
    其提出財團法人天主教耕莘醫院（下稱耕莘醫院）醫療單據
    等件為證（本院卷第50、51頁），其中98年11月14日之醫療
    單據部分雖包含證明書費用1,130元，惟因侵害行為致身體
    受有傷害，賠償權利人訴請賠償義務人賠償損害時，法院恆
    要求賠償權利人提出證明文件，倘出具該證明文件而需支付
    費用時，是項證明書費用之支出即難謂與傷害間無相當因果
    關係，而非不得請求一併賠償，而依上開醫療單據記載，耕
    莘醫院確係向原告郭新蘋收取證明書費用1,130元（本院卷
    第50頁），被告自不得僅依網路列印之耕莘醫院資料查詢即
    認原告郭新蘋僅得請求證明書費用100元。又98年12月1日之
    醫療單據記載醫療事務140元部分，當日確無醫師診療行為
    ，難認與本件車禍事故之發生有何因果關係，原告自不得請
    求該部分之金額。是原告郭新蘋請求被告應給付其所支出之
    醫療費用及證明書費用共計2,979元（計算式：1,650＋340
    ＋290＋409＋290＝2,979元），自屬有據，應予准許。至逾
    此部分之請求，尚屬無據。
  不能工作損失部分：
    本件原告郭新蘋主張其每月薪資所得有120,000元，每日約
    為4,000元，因本件車禍事故之發生，休養10日，故請求不
    能工作損失40,000元等語。經查，原告郭新蘋因本件車禍事
    故受有左肘、左臀、左膝及左踝多處挫擦傷之傷害，而耕莘
    醫院於100年1月7日以耕醫病歷字第0990007162號函說明：
    「病患於98年11月14日因車禍至本院急診，左側肢體多處挫
    傷，背部疼痛，經X光檢查，無明顯骨折，經驗法則應於數
    日內應有改善疼痛等症狀，至於需休息幾天視其工作性質而
    定，及病患自己個人對疼痛忍耐力，故無一定準則。」（本
    院卷第42頁），本院審酌原告郭新蘋因本件車禍事故所受之
    傷害多為挫傷，並無骨折，其工作性質係擔任美容師等一切
    情狀，認原告郭新蘋約需休息7日即可有相當程度之復原，
    而得以繼續工作。又原告雖主張在蘭桂坊鋼琴酒吧擔任業績
    幹部，每月底薪加業績獎金共可領取90,000元，然依原告自
    承其在98年11月14日受傷就請假，2日後即98年11月16日就
    離職（本院卷第66頁反面），則原告無法領取蘭桂坊鋼琴酒
    吧之薪資顯係因原告郭新蘋個人選擇離職所致，核與本件車
    禍事故之發生無相當因果關係，自不得請求該部分之工作損
    失。再依原告提出之在職證明書，可知原告郭新蘋確在格林
    工作室就職，其每月薪資為30,000元，每日約為1,000元，
    是原告郭新蘋請求被告給付不能工作損失7,000元（計算式
    ：1,000×7＝7,000元），即有理由，應予准許。至逾此範
    圍之請求，即屬無據。
  交通費用部分：
    本件原告郭新蘋主張其因傷就醫搭乘計程車前往天主教耕莘
    醫院，共支出計程車交通費用3,120元等語。經查，依原告
    郭新蘋所受之左臀、左膝及左踝傷害，確有以計程車前往治
    療代步之需，而原告郭新蘋所支出之交通費用1,390元部分
    ，業據其提出計程車收據為證（本院卷第54至56頁），該部
    分金額亦為被告所不爭執，應堪採信。惟依原告郭新蘋所提
    出醫療單據及計程車費用收據日期交互比對，原告於98年11
    月15日、98年11月18日、98年11月20日並無就醫紀錄（本院
    卷第50至52頁、第54至56頁），是原告郭新蘋於上開日期支
    出之交通費用共計1,410元，顯與本件車禍事故欠缺相當因
    果關係，自應予扣除，不得請求；又原告於98年11月19日雖
    有就醫接受治療，然因就醫所支出之交通費用以往返為必要
    ，而原告提出當日之計程車收據卻有3筆（105元、135元、
    320元，見本院卷第56頁），則被告辯稱應扣除其中1次計程
    車交通費用320元應為有理。是以，原告郭新蘋請求被告賠
    償交通費用1,390元（計算式：3,120元－1,410元－320元＝
    1,390元），洵屬有據。至逾此部份之請求，尚難准許。
  系爭機車修理費用部分：
    本件原告郭新蘋主張受有系爭機車修理費3,300元之損害，
    業據其提出訴外人裕成車業行免用統一發票收據為憑（本院
    卷第57頁），該金額亦為被告所不否認，是原告郭新蘋請求
    被告應給付其所支出之系爭機車修理費用3,300元，自屬有
    據，應予准許。
  玉鐲損失部分：
    本件原告郭新蘋主張其所有之玉鐲因本件車禍事故而斷裂，
    則為被告所否認，然依原告郭新蘋提出之車禍現場照片觀之
    ，因本件車禍事故倒地之系爭機車旁確有斷裂之玉鐲（本院
    卷第61、62頁），堪認原告郭新蘋所有之玉鐲斷裂確係因本
    件車禍事故所造成。又原告雖主張玉鐲價值300,000元，然
    經本院將該斷裂玉鐲送請鑑定，鑑定該玉鐲斷裂前之市價為
    何，經中華民國珠寶玉石鑑定所於100年2月21日以鑑所傑字
    第110221256號函說明：「該玉鐲因屬人工酸液處理後之玉
    鐲，是其斷裂前之市價應為32,000元至38,000元之間。本項
    鑑價結果已考慮各種可能因素而訂定。」，有鑑定報告書在
    卷可稽（本院卷第73、74頁），是該玉鐲在斷裂前之價值應
    為32,000元至38,000元之間，非如原告所主張之300,000元
    ，而該玉鐲之價值無論依鑑定結果之最低或最高價值，對原
    告郭新蘋及被告均不甚公平，是本院爰依鑑定結果之中間價
    值即35,000元認定為該玉鐲之價值。是以，原告請求被告賠
    償玉鐲損失35,000元，即屬有據，應予准許。至逾此部分之
    請求，即有未當，不應准許。
  精神慰撫金部分：
    經查，原告郭新蘋因本件車禍事故受有受有左肘、左臀、左
    膝及左踝多處挫擦傷之傷害，有耕莘醫院診斷證明書附於偵
    查卷可稽（見臺灣臺北地方法院檢察署99年度偵字第10457
    號卷第13頁），而原告郭新蘋因本件車禍事故之發生而人車
    倒地，雖僅受有挫傷之傷害，然必受有相當程度之驚嚇，精
    神應受有相當程度之痛苦。又原告郭新蘋為美國洛杉磯ABC
    學院美容科系畢業，畢業後任職於洛杉磯美容SPA6年，於96
    年12月回臺灣後即任職於格林工作室至今（本院卷第114頁
    反面），其於98年度所得給付總額為34,800元，財產總額為
    1,255,850元，此有稅務電子閘門財產所得調件明細表在卷
    足憑（本院卷第19至21頁）；被告為輔仁大學畢業，現正待
    業中（本院卷第123頁反面），其於98年度所得給付總額為
    194,207元，財產總額為0元，亦有稅務電子閘門財產所得調
    件明細表附卷可稽（本院卷第11、12頁）。本院審酌原告郭
    新蘋傷勢、精神痛苦程度、本件損害發生原因、兩造之經濟
    狀況及學經歷等一切情狀，認原告請求精神慰撫金150,000
    元，尚嫌過高，應以25,000元為適當。至逾此範圍之請求，
    即有未當，應予駁回。
  綜上，原告郭新蘋得請求被告給付之財產上、非財產上損害
    合計為74,669元（計算式：醫療費用2,979元＋不能工作損
    失7,000元＋交通費用1,390元＋系爭機車修理費用3,300元
    ＋玉鐲損失35,000元＋精神慰撫金25,000元＝74,669元）。
    至逾此部分之金額，為無理由，不應准許。
  3.原告郭芝善部分：
  醫療費用部分：
    原告郭芝善主張其因本件車禍事故共支出醫療費用1,394元
    ，業據其提出天主教耕莘醫院醫療單據等件為證（本院卷第
    52頁、第52頁反面），該金額復為被告所不爭執，是原告郭
    芝善請求被告應給付其所支出之醫療費用1,394元，自屬有
    據，應予准許。
  精神慰撫金部分：
    經查，原告郭芝善因本件車禍事故受有頭皮挫傷及左腳表淺
    損傷之傷害，此有天主教耕莘醫院診斷證明書在卷可稽（本
    院卷第49頁），而原告郭芝善於本件車禍事故發生時年僅5
    、6歲，因本件車禍事故發生而人車倒地，並受有上開傷害
    ，至今仍不敢再搭乘機車，縱傷勢非重，精神自應受有相當
    程度之痛苦。又原告郭芝善現為小學一年級學生（本院卷第
    114頁反面）；被告為輔仁大學畢業，現正待業中（本院卷
    第123頁反面），其於98年度所得給付總額為194,207元，財
    產總額為0元，此有稅務電子閘門財產所得調件明細表在卷
    足憑（本院卷第11、12頁）。本院審酌原告郭芝善傷勢、精
    神痛苦程度、本件損害發生原因、兩造之經濟狀況及學經歷
    等一切情狀，認原告請求精神慰撫金150,000元，尚嫌過高
    ，應以50,000元為適當。至逾此範圍之請求，即有未當，應
    予駁回。
  綜上，原告郭芝善得請求被告給付之財產上、非財產上損害
    合計為51,394元（計算式：醫療費用1,394元＋精神慰撫金
    50,000元＝51,394元）。至逾此部分之金額，為無理由，不
    應准許。
  (三)原告就本件車禍事故之發生並無與有過失：
    按損害之發生或擴大，被害人與有過失者，法院得減輕賠償
    金額，或免除之，民法第217條第1項定有明文。次按汽車駕
    駛執照為駕駛汽車之許可憑證，由駕駛人向公路監理機關申
    請登記，考驗及格後發給之；汽車駕駛人經考驗及格，未領
    取駕駛執照前，不得駕駛汽車，道路交通安全規則第50條第
    1項定有明文。又領有小型車普通駕駛執照而駕駛普通重型
    機器腳踏車，係違反道路交通管理處罰條例第22條第1項第4
    款規定，自屬違反保護他人之法律，依民法第184條第2項規
    定，應推定其有過失，最高法院67年台上字第2111號判例要
    旨參照。惟所謂被害人與有過失，須被害人之行為助成損害
    之發生或擴大，就結果之發生為共同原因之一，行為與結果
    有相當因果關係，始足當之，倘被害人之行為與結果之發生
    並無相當因果關係，尚不能僅以其有過失，即認有過失相抵
    原則之適用；是與固有意義之過失，以違反法律上注意義務
    為要件者，尚屬有間，最高法院70年度台上字第375號裁判
    要、96年台上字第2672號裁判意旨亦可參照。查原告郭新蘋
    於本件車禍事故發生時，僅領有小型車普通駕駛執照，而尚
    未領有普通重型機器腳踏車駕駛執照（本院卷第108頁、臺
    灣臺北地方法院檢察署99年度偵字第10457號卷第17頁），
    固為原告所是認。惟查：本件車禍事故發生時，原告郭新蘋
    行車方向為在機慢車道上往安康方向直行，而被告則在中間
    快車道上向右偏駛，有道路交通事故現場圖、現場照片、肇
    事車輛照片附於偵查卷宗可憑（見臺灣臺北地方法院檢察署
    99年度偵字第10457號卷第16至26頁），可知本件車禍事故
    之發生係因被告貿然偏右行使，向右偏駛時，復未注意後方
    有無來車，始與原告郭新蘋所騎乘之系爭機車發生擦撞，與
    原告郭新蘋是否無照駕駛尚屬無涉。即便有照駕駛之機車騎
    士，亦無從於此極短之距離、時間內為閃避或為其他預防撞
    擊之舉措，原告郭新蘋越級駕駛之行為與結果之發生顯無相
    當因果關係，按之上開說明，尚不能僅以原告郭新蘋有越級
    駕駛之行為，即認本件有過失相抵原則之適用，被告抗辯應
    依雙方過失比例定其應賠償之金額等語，尚非可採。
  (四)末按負損害賠償責任者，除法律另有規定或契約另有訂定外
    ，應回復他方損害發生前之原狀，因回復原狀而應給付金錢
    者，自損害發生時起，加給利息，遲延之債務，以支付金錢
    為標的者，債權人得請求依法定利率計算之遲延利息，應付
    利息之債務，其利率未經約定，亦無法律可據者，週年利率
    為5％，民法第213條第1項、第2項、第233條第1項前段、第
    203條分別定有明文。經查，本件車禍事故係於98年11月14
    日發生，則原告各請求被告應自起訴狀繕本送達之翌日即99
    年8月11日起負遲延責任（附民卷第5頁），即有理由，應予
    准許。
五、綜上所述，被告就本件車禍事故之發生有過失，自應對原告
    負侵權行為損害賠償責任，而原告郭新蘋得請求被告給付之
    財產上、非財產上損害合計為74,669元，原告郭芝善得請求
    被告給付之財產上、非財產上損害合計為51,394元，其餘請
    求部分即屬無據。從而，原告依民法第184條第1項前段、第
    195條第1項前段之規定，請求被告應給付郭新蘋74,669元、
    原告郭芝善51,394元，及各自99年8月11日起至清償日止，
    按年息5%計算之利息，為有理由，應予准許。至逾此範圍之
    請求，則屬無理由，應予駁回。
六、兩造陳明願供擔保，聲請宣告假執行及免為假執行，經核原
    告勝訴部分，所命給付之金額未逾500,000元，爰依民事訴
    訟法第389條第1項第5款規定，依職權宣告假執行；被告聲
    請宣告免為假執行核無不合，爰酌定相當之擔保金額准許之
    。至原告敗訴部分，其假執行之聲請失所附麗，不應准許，
    應予駁回。
七、本件事證已臻明確，兩造其餘攻擊防禦方法核與判決結果不
    生影響，爰不另一一論述，併此敘明。
八、據上論結，本件原告之訴為一部有理由、一部無理由，依民
    事訴訟法第79條、第85條第1項前段、第389條第1項第5款、
    第392條第2項，判決如主文。
中    華    民    國    100    年    6    月    9    日
                  民事第四庭    審判長法  官  張瑜鳳
                                      法  官  陳靜茹
                                      法  官  林怡伸
以上正本係照原本作成。
如對本判決上訴，須於判決送達後20日內向本院提出上訴狀。
如委任律師提起上訴者，應一併繳納上訴審裁判費。
中    華    民    國    100    年    6    月    9    日
                                      書記官  鄭美華